臺灣士林地方法院民事裁定　　　　　　 96年度簡聲抗字第2號
抗　告　人　力興資產管理股份有限公司
法定代理人　甲○○
相　對　人　乙○○
上列當事人間聲請停止執行事件，抗告人不服本院士林簡易庭民
國96年1 月22日96年度士簡聲字第7 號裁定提起抗告，本院裁定
如下：
    主  文
抗告駁回。
抗告程序費用新台幣壹仟元由抗告人負擔。
    理  由
一、按有提起異議之訴時，法院因必要情形，或依聲請定相當並
    確實之擔保，得為停止強制執行之裁定，強制執行法第18條
    第2 項定有明文。依此規定，只須當事人提起異議之訴，在
    該異議之訴確定前，法院如認有必要，得依職權為停止執行
    之裁定；其在當事人願供擔保，聲請停止強制執行時，法院
    亦非不得依其聲請，定相當並確實之擔保，為停止強制執行
    之裁定。至該異議之訴實體上有無理由，則非法院於裁定停
    止強制執行時應予審酌之事項（最高法院93年台抗字第723
    號裁定意旨參照）。
二、本件相對人主張：抗告人執台灣台北地方法院89年度執字第
    19041 號及本院89年度執字第16725 號債權憑證為執行名義
    ，聲請對相對人之財產強制執行，經本院以95年度執字第50
    42號強制執行事件受理在案，惟上開執行名義已逾請求權時
    效，並經相對人提起債務人異議之訴，為免受難以補償之損
    害，相對人願供擔保，聲請裁定准許於前述債務人異議之訴
    訴訟事件判決確定前停止執行程序等語。而相對人之聲請，
    經原審法院裁定命供擔保新台幣（以下同）100,000 元後，
    准於本院士林簡易庭96年度士簡字第86號債務人異議之訴判
    決確定、和解或撤回起訴前，應停止系爭執行程序。
三、抗告人不服原審裁定，提起抗告意旨略以：抗告人聲請執行
    之利息請求權範圍並無逾越5 年以上之範圍，足見抗告人之
    請求權並未消滅，且原裁定僅定擔保金10萬元，然抗告人依
    照原執行程序，每月本可受償23,000元，以原審預估之異議
    之訴訴訟期間2 年計算，正常執行可受償552,000 元等語，
    而聲明求為裁定將原審裁定廢棄，並駁回相對人停止執行之
    聲請。
四、經查：抗告人前以相對人為執行債務人，聲請就其所有之財
    產強制執行，經本院以95年度執字第5042號受理在案，嗣相
    對人提起債務人異議之訴，經本院士林簡易庭以96年度士簡
    字第86號繫屬中，業據本院調取上開執行卷宗、債務人異議
    之訴民事卷宗核閱屬實，則原審依據強制執行法第18條第2
    項規定，裁定許由相對人供擔保後停止系爭執行程序，核無
    不合。抗告人雖執上情提起抗告，惟相對人既主張執行名義
    成立後，有消滅或妨礙債權人請求之時效抗辯事由發生而提
    起訴訟，欲求為撤銷系爭執行程序，從形式上觀之，即符合
    強制執行法第18條第2 項規定之要件。至抗告意旨爭執請求
    權未罹於時效，乃債務人異議之訴本案實體事項有無理由之
    問題，非法院裁定停止執行時所應審酌。又按強制執行法第
    18條所謂停止執行程序進行，即已著手之執行行為中止其進
    行之意，並不撤銷以為之執行處分，除有法定原因得撤銷已
    為之執行處分，而為撤銷已為之執行處分回復未執行之狀態
    外，對於已執行之部分，僅暫時停止執行程序之開始或續行
    ，將來仍有續行之可能，對已為執行處分所發生之效力，不
    生影響；故爾同條第2 項規定之擔保，應係供債權人因暫停
    執行所受損害之擔保，而非執行標的之價額（最高法院92年
    台抗字第596 號裁定意旨參照）。是本件原強制執行程序業
    已對於債務人對第三人之薪資債權核發扣押命令，甚至移轉
    命令後，雖經法院裁定停止執行，然原強制執行扣押命令並
    未喪失效力，原債權本金、利息仍在繼續扣押中，僅係暫不
    發款而已，可見債權人可能受損者只不過係2 年間不能使用
    金錢相當於利息之金額而已，原審斟酌上情及本件債權金額
    ，酌定擔保金100,000 顯無偏低情事甚明。抗告人執上情指
    摘原審裁定不當，為無理由，自應予駁回。
五、依強制執行法第30條之1 、民事訴訟法第495 條之1 第1 項
    第449 條第1 項、第95條、第78條、第87條第1 項，裁定如
    主文。
中　　華　　民　　國　　96　　年　　4 　　月　　12　　日
                  民事第二庭  審判長法  官  陳介源
                                    法  官  王怡雯
                                    法  官  王沛雷
以上正本證明與原本無異。
本件裁定不得抗告。
中　　華　　民　　國　　96　　年　　4 　　月　　18　　日
                                    書記官  林豐圃
